# 请教陈版：未签署合同情况下收入确认问题

提问人：lic_tian 时间：2020-07-06 19:32:00
陈版及各位老师好：
事项描述：业务中A公司向政府单位提供云计算服务，每年 9 月结算上年 9 月至本年 8 月服务费用，业务发生过程中，政府单位会签章资源消耗清单。结算时，根据已签字确认工单及三方审核结果对价格进行调整并倒签合同。在倒签合同且未收取价款的前提下，不满足收入准则第五条及第六条相关规定，应不予确认收入。但该项服务满足时段确认收入相关条件，即在企业履约的同时即取得并消耗企业履约所带来的经济利益，如在签署合同时点确认收入一方面与履约相关判断存在冲突，一方面会造成收入跨期。
请教各位老师，
（ 1 ）是否可将资源消耗清单认定为其他形式合同？
（ 2 ）如可将资源消耗清单认定为合同，最终审核价格调整是否可认定为可变对价？
（ 3 ）如前期价格调整金额存在重大不确定性，在重大不确定性消除前是否不应确认收入？
（ 4 ）重大不确定性消除时点应于时点确认收入，还是按照时段确认收入？
感谢

回答人：chenyiwei
1 、理论上，准则规定的合同形式不仅限于书面合同，也可以包括交易惯例中隐含的合同。在正式合同订立之前，需谨慎评估此时是否已经满足新收入准则第五条规定的合同成立条件。对此问题有必要咨询律师意见，同时考虑以往交易惯例、行业惯例等的影响。
2 、如可将资源消耗清单认定为合同，最终审核价格调整可认定为可变对价。相应地，对其收入计量受到新收入准则第十六条对可变对价估计的限制。
3 、该事项属于在一段时间内履行的履约义务，虽然实务中不排除在重大不确定性消除时一次性确认收入，但这与在一段时间内履约并不矛盾。